# 购买商品房

提问人：大葱拌牛肉 时间：2016-09-24 08:28:37
公司购买 10 套房子用于投资，目前没有出售也没有出租，空闲着呢，等房子再升职一点再出售，请问应在什么科目核算，如何进行后续计量？

回答人：chenyiwei
由于该种情况不属于投资性房地产准则规定的投资性房地产的三种情形中的任何一种情形，且其持有目的也不同于固定资产，因此建议作为其他非流动资产核算。如果有活跃市场、能够可靠取得公允价值的，也可按公允价值计量，其变动计入损益。

提问人：大葱拌牛肉 时间：2016-09-24 15:22:19
本公司从房地产商处购买商品房，目前该商品房还在建设当中，还没有交房，请问该在什么科目核算？

回答人：chenyiwei
购买的目的是什么？自用？出租？投资增值？

提问人：bingfengyuan007 时间：2016-11-29 16:56:44
陈老师，你好，购买目的如果是为了研发，但是出于建设中，还没交房，应该计入什么会计科目？还有，这一过程中的利息，是否可以资本化，IPO客户

回答人：chenyiwei
1 、其他非流动资产。 2 、利息不能资本化，请参考《瑞华研究 2010 ～ 2016 汇编》之“问题1-1-45（公司专项购买的办公用期房的借款利息在房产达到预定可使用状态前能否资本化）”。